# 取得的林权证计入无形资产还是使用权资产

提问人：江 3 石 时间：2019-12-31 08:05:14
公司为林业公司，取得林权证用于种植树木。林权证上面列明了林地所有权利人为村委，林地使用权权利人该公司，森林或林木所有权利人为该公司，森林或林木使用权权利人为该公司。具体信息如下图
那么购买林权的相关支出能否计入无形资产进行核算，适用无形资产准则？
还是作为使用权资产，适用租赁准则？谢谢陈老师。

回答人：chenyiwei
取得林权时，该林地上原有林木如一并归本企业所有的，则首先应对原有地上林木资产进行评估，确认消耗性或者生产性生物资产。林权取得成本减去这部分林木的生物资产价值后的剩余部分可作为无形资产（林地使用权）。